# 请问附注的关键管理人员报酬怎么披露

提问人：kang77 时间：2017-03-13 21:55:50
请问附注的关键管理人员报酬怎么披露？
项 目 本年发生额 上年发生额 关键管理人员报酬
1 、关键管理人员除了包括董事、总经理、财务总监、副总经理之外，是否包括监事。是否包括职工代表监事。如果公司资本共有 8名自然人出资组成，其中 4 名股东同时是董事，另外 4 名自然人股东持股比例约为6%和1%，请问这 4 名自然人股东是否是关键管理人员。 2 、全年发生额的报酬的统计口径是什么，是计提数还是实发数。比如 2016 年 12 月份计提了工资和年终奖 100 万，在 2017 年 1 月份实际发放。是否属于 2016 年的关键管理人员报酬发生额。 3 、 2016 年 1 月份发放了 2015 年 12 月份的工资 10 万，是否属于 2016 年的关键管理人员报酬发生额。 4 、计提的由公司按规定比例负担的社保和公积金部分，是否属于关键管理人员报酬发生额。 5 、如果由公司按规定比例负担的社保和公积金属于关键管理人员的报酬，是按计提数还是缴纳数统计。比如 2016 年 12 月份计提了社保费用 1万，在 2017 年 1 月份实际缴纳，是否属于 2016 年的关键管理人员报酬发生额。 6 、这个统计口径需要准确到个位或分位、保留两位小数吗，一般是按元为单位披露，还是按万元为单位披露。

回答人：chenyiwei
1 、监事一般不属于关键管理人员。 2 、 3 、一般按计提数口径。 4 、属于。 5 、参照上述 2 、 3 ，按计提数口径。 6 、一般到千元或万元即可。

提问人：wx_59dc5f9ebd73 时间：2019-05-23 18:04:18
请教陈版，比如 7 月份通过股东大会新增一名董事，是该董事7-12月的薪酬算入关键管理人员薪酬吗？ 12 月份计提的奖金呢？需要除以 2 吗？

回答人：chenyiwei
7 ～ 12 月都算。年终奖不能除以 2 ，按100%计入关键管理人员薪酬。